th: ระบบการจูนของอูคูเลเล่: ปรับเปลี่ยนได้/คู่ (รองรับทั้งสองแบบ); แบบ Linear (Low G); แบบ Re-entrant (High G); อื่นๆ
ru: Реентерабельный строй струн укулеле: Комбинированная / двойная (поддерживает обе); Линейная (низкая G); Ре-энстрантная (высокая G); Другое
pt-BR: Ukulele encordoamento com afinação reentrante: Conversível/duplo (suporta ambos); Linear (G grave); Reentrante (G agudo); Outro
vi: Cách chỉnh dây đàn ukulele kiểu re-entrant: Có thể chuyển đổi/kép (hỗ trợ cả hai); Tuyến tính (G thấp); Lặp lại (G cao); Khác
fi: Ukulelen kieli re-entrant-viritys: Muuntuva/kaksois (tukee molempia); Lineaarinen (matala G); Re-entrant (korkea G); Muu
fr: Accordage réentrant des cordes de l’ukulélé: Convertible/double (prend en charge les deux); Linéaire (Sol grave); Rentrante (Sol aigu); Autre
ja: ウクレレストリングリエントラントチューニング: コンバーチブル/デュアル (両対応); リニア (Low-G); リエントラント (High-G); その他
da: Re-entrant tuning for ukulelestreng: Konverterbar/kombineret (understøtter begge); Lineær (lavt G); Re-entrant (højt G); Andet
el: Μη γραμμικό κούρδισμα χορδών χορδών ουκουλέλε: Μετατρεπόμενο/διπλό (υποστηρίζει και τα δύο); Γραμμικό (χαμηλό G); Re-entrant (υψηλό G); Άλλο
hr-HR: Podešavanje za pononovni ulazak žice ukulele: Konvertibilno/dvostruko (podržava oboje); Linearno (niski G); Re-entrant (visoki G); Ostalo
sl-SI: Re-entrantno uglaševanje strun ukulelesa: Prilagodljiva/dvojna (podpira oboje); Linearna (nizki G); Re-entrant (visoki G); Drugo
sv: Ukulelens re-entrant-stämning: Konverterbar/dubbel (stöder båda); Linjär (låg G); Re-entrant (hög G); Övrigt
tr: Ukulele re-entrant akort düzeni: Dönüştürülebilir/çift (her ikisini de destekler); Doğrusal (kalın Sol); Re-entrant (ince Sol); Diğer
zh-CN: 尤克里里回返式调弦: 可转换/双模式（支持两者）; 线性（低 G）; 折返（高 G）; 其他
pt-PT: Afinação reentrante do ukulele: Conversível/duplo (suporta ambos); Linear (G grave); Reentrante (G agudo); Outro
sk-SK: Ladenie ukulele s vnútornými strunami: Konvertibilné/duálne (podporuje obe); Lineárne (nízke G); Reentrantné (vysoké G); Iné
pl: Strój re-entrant ukulele: Konwertowalne/podwójne (obsługuje oba); Liniowe (niskie G); Re-entrant (wysokie G); Inne
nb: Ukulele-streng re-entrant-stemming: Konvertibel/dobbel (støtter begge); Lineær (lav G); Re-entrant (høy G); Annet
en: Ukulele string re-entrant tuning: Convertible/dual (supports both); Linear (low G); Re-entrant (high G); Other
zh-TW: 克麗麗琴弦重入調音: 可轉換/雙重 (兩者皆支援); 順階調弦 (Low G); 折返調弦 (High G); 其他
lt-LT: Ukulelės stygų reentrantinis derinimas: Keičiamas / dvigubas (palaiko abu); Linijinis (žemas G); „Re-entrant“ (aukštas G); Kita
ro-RO: Acordajul reentrant al corzilor ukulelei: Convertibil/dual (compatibil cu ambele); Liniar (G grav); Re-entrant (G înalt); Altele
ko: 우쿨렐레 현 리엔트런트 튜닝: 컨버터블/듀얼(둘 다 지원); 리니어(Low G); 리엔트런트(High G); 기타
nl: Ukulele snaar re-entrant stemming: Converteerbaar/dubbel (ondersteunt beide); Lineair (lage G); Re-entrant (hoge G); Anders
de: Reentrant-Stimmung der Ukulele: Konvertierbar/Dual (unterstützt beides); Linear (Low G); Rückläufig (High G); Andere
bg-BG: Реентрантна настройка на струните на укулелето.: Комбинирана/двойна (поддържа и двете); Линейна (ниско G); Реентрантна (високо G); Друга
es: Afinación reentrante del ukelele: Convertible/dual (admite ambos); Lineal (G grave); Reentrante (G agudo); Otro
hu: Ukulele karakterlánc re-entrant tuning: Átalakítható/kettős (mindkettőt támogatja); Lineáris (mély G); Re-entrant (magas G); Egyéb
cs: Ukulele s re-entrantním laděním strun: Konvertibilní/dvojité (podporuje obojí); Lineární (Low G); Re-entrantní (High G); Ostatní
it: Accordatura re-entrant dell'ukulele: Convertibile/doppia (supporta entrambe); Lineare (Sol basso); Rientrante (Sol alto); Altro